臺灣高等法院臺中分院刑事裁定　
110年度聲字第3015號
聲  請  人  臺灣高等檢察署臺中檢察分署檢察官     
受  刑  人  李重邑



上列聲請人因受刑人數罪併罰有二裁判以上，聲請定其應執行之
刑（聲請案號：110年度執聲字第1428號），本院裁定如下：
    主  文
甲○○犯如附表所示各罪所處之刑，應執行有期徒刑陸年肆月，併
科罰金新臺幣壹萬陸仟元，罰金如易服勞役，以新臺幣壹仟元折
算壹日。
    理  由
一、聲請意旨略以：受刑人甲○○因詐欺等數罪，先後經判決確定
    如附表。數罪中雖有刑法第50條第1項但書所列情形，惟受
    刑人已請求檢察官聲請定應執行刑，有臺灣臺中地方檢察署
    110年10月14日刑法第50條第1項但書案件是否請求定應執行
    刑調查表足稽，應依刑法第50條第2項、第53條、第51條第5
    、7款規定，定其應執行之刑，併依同法第42條第6項諭知易
    服勞役之折算標準，爰依刑事訴訟法第477條第1項聲請裁定
    等語。
二、按裁判確定前犯數罪者，併合處罰之。但有下列情形之一者
    ，不在此限：㈠得易科罰金之罪與不得易科罰金之罪。㈡得易
    科罰金之罪與不得易服社會勞動之罪。㈢得易服社會勞動之
    罪與不得易科罰金之罪。㈣得易服社會勞動之罪與不得易服
    社會勞動之罪。前項但書情形，受刑人請求檢察官聲請定應
    執行刑者，依第51條規定定之，刑法第50條定有明文；次按
    數罪併罰，有2裁判以上者，依刑法第51條之規定，定其應
    執行之刑；又數罪併罰，分別宣告其罪之刑，如宣告多數有
    期徒刑者，於各刑中之最長期以上，各刑合併之刑期以下，
    定其刑期，但不得逾30年，刑法第53條、第51條第5款亦有
    明文。
三、經查，本件受刑人因犯如附表所示數罪，經臺灣臺中地方法
    院及本院判處如附表所示之刑，均已確定在案，有各該刑事
    判決、臺灣高等法院被告前案紀錄表在卷可稽。而受刑人犯
    如附表編號1所示之罪，為得易科罰金之罪，犯如附表編號2
    至11所示之罪，則為不得易科罰金之罪，本件自屬刑法第50
    條第1項但書之情形。惟受刑人就上開數罪已請求檢察官聲
    請定應執行刑，有臺灣臺中地方檢察署110年10月14日刑法
    第50條第1項但書案件是否請求定應執行刑調查表附卷為憑
    ，此已合於刑法第50條第2項之規定；茲檢察官聲請就受刑
    人所犯如附表所示各罪所處之有期徒刑定其應執行之刑，本
    院審核認聲請為正當，應定其應執行之刑。爰依前揭法條規
    定，並按最高法院110年度台抗大字第489號裁定意旨，為保
    障受刑人之程序利益，於裁定前，函詢受刑人對本件定應執
    行刑案件之意見，受刑人則回覆稱：無意見等語，此有受刑
    人回覆之陳述意見調查表在卷可參，兼衡附表所示各罪之犯
    罪時間、罪質以及定應執行刑之限制加重原則，兼顧刑罰衡
    平之要求及矯正受刑人之目的，在未逾越外部界限之限度內
    ，及比例原則、責罰相當原則等自由裁量權之內部性界限等
    情，而為整體評價後，依刑事訴訟法第477條第1項，刑法第
    50條第2項、第53條、第51條第5、7款、第42條第6項，裁定
    如主文。另附表編號9犯罪日期欄應更正為「107/11/07-107
    /11/13」，附表編號11犯罪日期欄應更正為「107/12/26-10
    8/1/7(8次)、107/12/26-108/1/8」，附此敘明。
中　　華　　民　　國　　110 　年　　12　　月　　17　　日
             刑事第九庭   審判長法　官　紀  文  勝
                                法　官　賴  妙  雲
                                法　官　姚　勳　昌
以上正本證明與原本無異。
如不服本裁定，應於收受送達後五日內向本院提出抗告書狀(須
附繕本)。因疫情而遲誤不變期間，得向法院聲請回復原狀。   
 
                                書記官  溫  尹  明
中　　華　　民　　國　　110 　年　　12　　月　　17　　日
受刑人甲○○定應執行刑案件一覽表     編號  1 2 3 罪名  毒品危害防制條例 詐欺 毒品危害防制條例 宣告刑  有期徒刑2月 有期徒刑1年2月 併科新臺幣10000元 有期徒刑1年10月 犯罪日期  108/10/07~108/10/09 107/12/11-107/12/13 109/05/03 偵查(自訴)機關年度案號  臺中地檢108年度偵字第30300號 臺中地檢108年度少連偵緝字第27號 臺中地檢109年度偵字第14110號 最後事實審 法院 臺中地院 中高分院 中高分院  案號 109年度中簡字第70號 109年度金上訴字第2226號 110年度上訴字第563號  判決日期 109/04/06 109/12/16 110/04/21 確定 判決 法院 臺中地院 最高法院 中高分院  案號 109年度中簡字第70號 110年度台上字第2307號 110年度上訴字第563號  判決確定日 期 109/07/01 110/03/11 110/05/19 是否為得易科罰金、社勞之案件  均是 徒刑均否，併科得易服勞役或社會勞動 均否 備註  臺中地檢109年度執字第9917號 臺中地檢110年度執字第4388號 臺中地檢110年度執字第7115號    編號2-3:110年執更4078號應執行徒刑2年10月    編號1-10:經本院110年度聲字第2524號裁定應執行有期徒刑5年，併科罰金應執行新臺幣1萬2000元(如易服勞役以新臺幣1000元折算1日)。   
受刑人甲○○定應執行刑案件一覽表     編號  4 5 6 罪名  詐欺 詐欺 詐欺 宣告刑  有期徒刑1年4月 併科新臺幣6000元 有期徒刑1年8月 有期徒刑1年4月 犯罪日期  107/11/05~107/11/06 107/10/01~107/10/05 107/10/29~107/10/30 偵查(自訴)機關年度案號  臺中地檢108年度偵字第21530號等 臺中地檢108年度偵字第2833號等 臺中地檢108年度偵字第2833號等 最後事實審 法院 中高分院 中高分院 中高分院  案號 109年度金上訴字第2737號 109年度金上訴字第2459號等 109年度金上訴字第2459號等  判決日期 110/01/12 110/02/24 110/02/24 確定 判決 法院 中高分院 中高分院 中高分院  案號 109年度金上訴字第2737號 109年度金上訴字第2459號等 109年度金上訴字第2459號等  判決確定日 期 110/05/20(撤回上訴) 110/05/10 110/05/10 是否為得易科罰金、社勞之案件  徒刑均否，併科得易服勞役或社會勞動 均否 均否 備註  臺中地檢110年度執字第8032號 臺中地檢110年度執字第9433號(編號5-10應執行有期徒刑2年10月)    編號1-10:經本院110年度聲字第2524號裁定應執行有期徒刑5年，併科罰金應執行新臺幣1萬2000元(如易服勞役以新臺幣1000元折算1日)。   
受刑人甲○○定應執行刑案件一覽表     編號  7 8 9 罪名  詐欺 詐欺 詐欺 宣告刑  有期徒刑1年2月(2次) 有期徒刑1年1月(3次) 有期徒刑2年 犯罪日期  107/11/01~107/11/02 107/11/29~107/12/03 107/11/05(3次) 107/11/07~107/11/13 偵查(自訴)機關年度案號  臺中地檢108年度偵字第2833號等 臺中地檢108年度偵字第2833號等 臺中地檢108年度偵字第2833號等 最後事實審 法院 中高分院 中高分院 中高分院  案號 109年度金上訴字第2459號等 109年度金上訴字第2459號等 109年度金上訴字第2459號等  判決日期 110/02/24 110/02/24 110/02/24 確定判決 法院 中高分院 中高分院 中高分院  案號 109年度金上訴字第2459號等 109年度金上訴字第2459號等 109年度金上訴字第2459號等  判決確定日期 110/05/10 110/05/10 110/05/10 是否為得易科、社勞之案件  均否 均否 均否 備註  臺中地檢110年度執字第9433號(編號5-10應執行有期徒刑2年10月)     編號1-10:經本院110年度聲字第2524號裁定應執行有期徒刑5年，併科罰金應執行新臺幣1萬2000元(如易服勞役以新臺幣1000元折算1日)。   
受刑人甲○○定應執行刑案件一覽表     編號  10 11  罪名  詐欺 詐欺  宣告刑  有期徒刑1年3月(2次) 有期徒刑1年5月 併科新臺幣5000元  犯罪日期  107/12/12~107/12/13 107/12/12~107/12/16 107.12.26-108/01/07(8次) 107.12.26-108/01/08  偵查(自訴)機關年度案號  臺中地檢108年度偵字第2833號等 臺中地檢109年度偵字第1762號  最後事實審 法院 中高分院 臺中地院   案號 109年度金上訴字第2459號等 109年度訴字第1653號   判決日期 110/02/24 109/12/30   確定 判決 法院 中高分院 臺中地院   案號 109年度金上訴字第2459號等 109年度訴字第1653號   判決確定日 期 110/05/10 110/05/06(撤回上訴)  是否為得易科金、社勞之案件  均否 徒刑均否，併科得易服勞役或社會勞動  備註  臺中地檢110年度執字第9433號(編號5-10應執行有期徒刑2年10月) 臺中地檢110年度執字第11609號    編號1-10:經本院110年度聲字第2524號裁定應執行有期徒刑5年，併科罰金應執行新臺幣1萬2000元(如易服勞役以新臺幣1000元折算1日)。